---
title: "第七章-作业"
author: "你的名字(你的学号)"
documentclass: ctexart
output:
  pdf_document: default
  rticles::ctex:
    fig_caption: yes
    number_sections: yes
keywords:
- 中文
- R Markdown
geometry: left=2.5cm,right=2cm,top=3cm,bottom=2.5cm
---

```{r setup, include=FALSE}
knitr::opts_chunk$set(echo = TRUE)
```

## 练习题

1. 已知两个向量`x`和`y`分别为，
```{r}
x = c(5,12,13,3,6,0,1,15,16,8,88)
y = c(4,2,3,23,6,10,11,12,6,3,2)
```
我们使用两种方式计算计算相关性：


- Pearson相关性，即我们在《概率论与数理统计》学习的相关系数，其公式为

$$
    r = \frac{\sum_{i=1}^n (x_i-\bar{x})(y_i-\bar{y})}
    {\sqrt{\sum_{i=1}^n(x_i-\bar{x})^2}\sqrt{\sum_{i=1}^n(y_i-\bar{y})^2}}
$$
    请同学们自己编写函数计算Pearson相关系数(注：不能使用函数`cor()`)。
```{r}
pearsonCor <- function(x, y) {
  numerator <- sum((x-mean(x))*(y-mean(y)))
  denominator <- sqrt(sum((x - mean(x))^2))*sqrt(sum((y - mean(y))^2))
  numerator/denominator
}
pearsonCor(x, y)

cor(x,y, method="pearson") #作为参考
```
- 定义另一种相关系数。如果`x`和`y`是时间序列，比如他们是每小时收集的气温和气压测量值。如果`x`和`y`相关性较高，那么他们会经常同时上升或者下降。因此，我们定义相关性为：$y[i+k]-y[i]$与$x[i+k]-x[i]$符号相同时的次数占总数的比例, $k$为一个参数。请同学们自己编写函数计算该相关系数。
```{r}
ownCor <- function(x, y, k=1) {
  n = length(x)
  same = 0
  for(i in 1:(n-k)) {
     if((y[i+k]-y[i])*(x[i+k]-x[i])>0) same = same + 1
  }
  same/n
    
}
ownCor(x, y)
```

2. 假设有$n$个独立事件，其中第$i$个事件的发生概率为$P_i$。求恰好有一个事件发生的概率。

首先假设$n=3$，事件记作A,B,C；那么P(有一件事情发生)为P(A发生而BC没有发生)，P(B发生而AC没有发生)，P(C发生而AB没有发生)的和。很明显P(A发生而BC没有发生)=$P_A(1-P_B)(1-P_c)$，以次类推，对于一般情形，我们有
$$
\sum_{i=1}^n p_i(1-p_1)\ldots(1-p_{i-1})(1-p_{i+1})\ldots(1-p_{n}).
$$
请同学们自定义函数计算恰好有一个事件发生的概率。要求该函数可以处理$n$等于任意值的情况。

```{r}
probability = function(p) {
  total_prob = 0
  p1 = 1-p
  for(i in 1:length(p)) {
    total_prob = total_prob + p[i]*prod(p1[-i])
  }
  total_prob
}
```


- 当每个事件发生的概率为`p=c(0.3,0.3,0.4)`，使用该函数计算恰好有一个事件发生的概率；
```{r}
p=c(0.3,0.3,0.4)
probability(p)
```

- 当每个事件发生的概率为`p=rep(0.1,10)`，使用该函数计算恰好有一个事件发生的概率；
```{r}
p=rep(0.1,10)
probability(p)
```


3. 请同学们自定义函数完成如下任务。已知一个矩阵，找出矩阵中最大元素值对应的位置(最大的元素值可能有多个)。例如，
$$
\left[\begin{matrix}2&10\\10&1 \\ \end{matrix}\right]
$$
该矩阵的最大元素值的位置为(1,2)和(2,1)。

- 在自定义函数中，可以使用R自带函数`max()`或者`min()`。
```{r}
A = matrix(c(2,10,10,1),2,2)
which_max = function(A) {
  eA = (A == max(A))
  which(eA, arr.ind = TRUE)
}
which_max(A)
```
    
- 在自定义函数中，**不可以**使用R自带函数`max()`或者`min()`。
```{r}
own_max = function(A) {
   A_vec = as.vector(A)
   m = A_vec[1]
   for(i in 1:length(A_vec)) {
     if(A_vec[i]>m)m=A_vec[i]
   }
   m
}

which_max2 = function(A) {
  eA = (A == own_max(A))
  which(eA, arr.ind = TRUE)
}
which_max2(A)

```
- 使用两个自定义函数分别计算下面矩阵`A`和`B`的最大元素值对应的位置。
```{r}
set.seed(1)
A = matrix(sample(1:12), 3, 4)
B = matrix(sample(1:12), 4, 3)
B[3,3] = 12
```
    
```{r}
which_max(A)
which_max2(A)
which_max(B)
which_max2(B)
```
  


