---
title: "第十章-作业"
author: "你的名字(你的学号)"
output: html_document
---

```{r setup, include=FALSE}
knitr::opts_chunk$set(echo = TRUE)
```

## 练习题

1. 读入数据`Credit.csv`。
```{r}

```
数据包含如下变量：

- balance: average credit card debt for a number of individuals
- cards: number of credit cards
- education: years of education
- income (in thousands of dollars)
- limit (credit limit)
- rating (credit rating)
- Married (marital status)
- ethnicity (Caucasian, African American or Asian)
- gender
- student (student status)
- age


```{r}

```

2. 以`Rating`为横轴，`Balance`为纵轴画散点图，横轴坐标名称为`Rating`，纵轴坐标名称为`Balance`。点的类型为`+`。

```{r fig.retina=5, fig.align='center', fig.height=5, fig.width=7}

```

3. 画出`Balance`的直方图，设置参数`freq=F`。并且画出`Balance`的概率密度函数。注：可能需要用到函数`density()`。

```{r fig.retina=5, fig.align='center', fig.height=5, fig.width=7}

```


4. 画出学生的`Balance`的箱型图和非学生的`Balance`的箱型图。两个箱型图分别用两种不同的颜色表示。

```{r fig.retina=5, fig.align='center', fig.height=5, fig.width=7}

```

5. 深圳小汽车个人指标竞价分析。

- 从网址`http://www.szgjcx.com/szjj`中下载数据
- 查看深圳小汽车个人指标竞价规则
- 清洗数据
- 数据可视化探索数据
- 建立回归模型分析数据











