---
title: "第九章-作业"
author: "你的名字(你的学号)"
output: html_document
---

```{r setup, include=FALSE}
knitr::opts_chunk$set(echo = TRUE)
```

## 练习题

1. 读取数据`Credit.csv`。读取后数据变量的名称为`credit`。
```{r}

```
- 从数据`credit`中删除第一列
```{r}

```
- 数据`credit`中，`Income`的最大值和最小值分别为多少？
```{r}

```
- 从数据`credit`中删除`Rating`小于200对应的行。删除后，数据`credit`大约为332行。
```{r}

```

- 把数据`credit`中位置为`(5,2)`的数字改为问好`?`。
```{r}

```

- 把数据保存到当前工作目录的文件夹`data`中，保存的文件名为`Credit_Rating200.csv`。在保存的excel文件中，请不要包含数据的索引，即excel文件的第一列为`Income`。如需帮助，请查看函数`write.csv()`的帮助文档。请打开excel文件`Credit_Rating200.csv`确保你的操作是正确的。
```{r}

```

- 从到当前工作目录的文件夹`data`中读取数据`Credit_Rating200.csv`,保存到变量`credit2`中。
```{r}

```
- 使用函数`head()`查看前6行，观察位置`(5,2)`的数据是什么?
```{r}

```

- 删除数据`credit2`中包含缺失值的行。确定这时候数据`credit2`的第二行`Limit`为数值型。
```{r}

```
    
2. 读入文件`heart.pdf`，并做处理。处理之后，

- 数据应该为一个数据框，不包含NA
- 列`Age`, `RestBP`，`Chol`变为数值型的数据，其余列变为因子型数据
- 列名为"Age"， "Sex" ，"ChestPain"，"RestBP"    "Chol"，"Fbs"，"RestECG"，"Thal"，"AHD"
- 数据框为301行，9列
- 最后请用函数`summary()`和`dim()`查看你的结果是否正确

