---
title: "Algae数据分析"
author: "陈建杰（2022190065）"
output: html_document
date: "2024-11-28"
---

```{r setup, include=FALSE}
knitr::opts_chunk$set(echo = TRUE)
```

## 2.1 数据说明

这个问题涉及两个主要的数据集。第一个数据集包含200个水样的数据。更准确地说，每个观察值实际上是从同一条河流在同一季节内、为期3个月期间收集的多个水样的汇总。

每个观察值包含11个变量的信息。其中三个变量是名义变量，描述了水样汇总时所处的季节、河流的大小以及流速。剩下的八个变量是不同化学参数的测量值，这些参数是从构成汇总的水样中得出的，分别为：

* 最高的pH值
* 最低的氧气($O_2$)值
* 氯化物($Cl$)的平均值
* 硝酸盐($NO_3^{-}$)的平均值
* 铵($NH_4^{+}$)的平均值
* 正磷酸盐($PO_4^{3-}$)的平均值
* 总磷酸盐($PO_4$)的平均值
* 叶绿素的平均值

与这些参数相关的还有七个有害藻类的频率值，分别是从相应的水样中找到的不同有害藻类的频率，但没有提供所识别藻类的名称。

第二个数据集包含140个额外的观察值。它的基本结构与第一个数据集相同，但不包含关于七个有害藻类频率的信息。这些额外的观察值可以视为一种测试集。我们研究的主要目标是预测这些有害藻类的频率。

请跟随下面的引导完成本数据的分析。下面文档中大部分地方都给出了结果，请同学们写代码得到相应的结果。

## 2.2 加载数据到R

```{r}
algae <- read.table("E:\\桌面\\r\\w13周上机\\algae.txt", col.names=c('season', 'size', 'speed', 'mxPH', 'mn02', 'C1', 'NO3', 'NH4', 'oP04', 'P04', 'Chla', 'a1', 'a2', 'a3', 'a4', 'a5', 'a6', 'a7'), na.strings = c('XXXXXXX'))

```
## 2.3 数据探索和可视化

### 编写代码得到如下描述性统计概要。

```{r}
summary(algae)
```

### 画出如下关于列`mxPH`的直方图。

```{r}
hist(algae$mxPH,breaks = 10,freq = FALSE)


```

### 使用QQ图判断是否服从正态分布


QQ图（Quantile-Quantile plot）是用来判断数据是否服从正态分布的常用图形工具。通过将数据的分位数与理论正态分布的分位数进行对比，QQ图能够直观地展示数据与正态分布的差异。以下是使用QQ图判断数据是否服从正态分布的步骤和要点：

1. 横轴和纵轴的定义

* 横轴：理论正态分布的分位数。
* 纵轴：实际数据的分位数。

2. 绘制QQ图

* 将样本数据按从小到大的顺序排列。
* 根据样本数据的分位数，找到与之相对应的标准正态分布的分位数。
* 在QQ图上绘制这些点，横轴为正态分布分位数，纵轴为样本数据的分位数。

3. 判断标准

* 接近直线：如果数据点大致落在QQ图中的一条直线上，那么说明数据与正态分布较为接近，即数据可能服从正态分布。
* 明显偏离直线：如果数据点出现明显的弯曲或偏离直线，说明数据偏离正态分布。例如：
  * 尾部偏离（重尾或轻尾）：如果在QQ图的两端（尾部）数据点明显偏离直线，说明数据的   * 分布可能存在重尾（厚尾）或轻尾的现象。
中间偏离：如果数据在中间位置偏离直线，可能表示数据的偏态，或者数据集中于某个范围。


画出`mxPH`的直方图和QQ图，如下。可能需要用到的函数包括`rug`，`jitter`,包`car`中的函数`qqPlot`. 请查看帮助文档。

```{r}
layout(matrix(c(1, 2), nrow = 1, ncol = 2))
#直方图
clean_mxPH <- na.omit(algae$mxPH)
hist(clean_mxPH, breaks = 10, freq = FALSE)
density_curve <- density(clean_mxPH)
lines(density_curve, col = "red")
rug(clean_mxPH)
#qq
qqnorm(jitter(algae$mxPH))
qqline(jitter(algae$mxPH),col = "red")
```

### 画出如下`oP04`的箱线图，可能用到的函数`rug`,  `jitter`。请查看帮助文档。

```{r}
oP04 <- na.omit(algae$oP04)
boxplot(jitter(oP04))

```

## 2.4 数据缺失


### 请计算至少包括一个缺失值的观测点个数。

```{r }
sum(rowSums(is.na(algae))>0)
```

### 计算每一行观测点的NA数量。

```{r }
rowSums(is.na(algae))
```
### 在`algae`中去除NA数量大于5的行。

```{r}
algae <- algae[rowSums(is.na(algae)) <= 5, ]
```

### 列`mxPH`只包含一个NA，用`mxPH`不包含缺失值的平均值填补`mxPH`的唯一缺失值。

```{r}
mxPH_mean <- mean(algae$mxPH, na.rm = TRUE)
algae$mxPH[is.na(algae$mxPH)] <- mxPH_mean
```

### 请用列`Chla`不包含缺失值的中位数填补列`Chla`所有的缺失值。

```{r}
Chla_median <- median(algae$Chla, na.rm = TRUE)
algae$Chla[is.na(algae$Chla)] <- Chla_median
```

请注意，到现在为止，数据`algae`的列`mxPH`, `Chla`都不包含缺失值了。

### 计算`algae`的4到11列的Pearson相关关系，注意计算时不能使用缺失值。可以查看`cor`的帮助文档，可以设置相关参数。

```{r}
cor_matrix <- cor(algae[, 4:11], use = "complete.obs")
cor_matrix
```

可以使用函数`symnum`更好的显示相关关系矩阵的结果。
```{r}
symnum(cor_matrix)
```

### 以`P04`为因变量，`oP04`为自变量建立简单线性回归模型。可能用到函数`lm`分，请查看帮助文档。
```{r}
model <- lm(P04 ~ oP04, data = algae)
summary(model)
```

### 利用该线性回归模型填补`P04`的缺失值。



### 使用函数`na.omit`去除当前的`algae`的至少包含一个NA的行。
```{r}
algae <- na.omit(algae)
```

## 回归模型（选做）

### 多元线性回归, 以`a1`为因变量，前11列为自变量建立线性回归模型。使用`summary`查看模型的结果。可能用到函数`lm`分，请查看帮助文档。

```{r}
model_multiple <- lm(algae$a1 ~., data = algae[, 1:11])
summary(model_multiple)
```
简答：你能从模型中得到什么结论吗？

###  树模型（选做）

把前3列数据转化为因子型。

```{r}
algae[, 1:3] <- lapply(algae[, 1:3], as.factor)
```


分类回归树（Classification and Regression Tree, CART）是一种常用的决策树算法，用于解决分类和回归问题。CART模型根据数据的特征递归地将数据集划分成更小的子集，形成一棵二叉树。在每个节点上，CART会选择一个最优的分裂点（特征及其阈值）来最大化子集的纯度。

分类树：用于处理离散的类别标签问题。它通过选择特征的分裂点来最大化每个子节点中的类别纯度。常用的指标有基尼系数（Gini impurity）和信息增益（Entropy）。

回归树：用于处理连续的数值预测问题。它通过选择特征的分裂点来最小化子节点中的方差或平方误差。

关于分类回归树，我们在后续课程中将会学习。在这里，我们先简单使用该模型。

使用包`tree`中的函数`tree`建立回归树。以`a1`为因变量，前11列为自变量建立线性回归模型。使用`summary`查看模型的结果。请查看相关函数代码。



```{r}
library(tree)
model_tree <- tree(algae$a1 ~., data = algae[, 1:11])
summary(model_tree)
```


简答：你能从模型中得到什么结论吗？

残差分布并非完全对称，可能存在一定的偏态情况。