---
title: "第十二章-作业"
author: "你的名字(你的学号)"
output: html_document
---

```{r setup, include=FALSE}
knitr::opts_chunk$set(echo = TRUE)
```

1. 考虑如下的概率问题。下面的代码提供了一种解决方案。

从20个人中选出人数分别为3,4,5的三个委员会。A和B被选入同一个委员会的概率为多大？

解决方案：把潜在的委员会成员编号为1,2,...,20，其中A和B的编号分别为1和2.

- 首先，从20个人中选择5人组成一个委员会；
- 然后，从剩下的15个人中选择4人组成一个委员会；
- 最后，从剩下的11个人中选择3人组成一个委员会。

在这个过程中，我们使用列表`comdat`记录相关信息，包括如下组件：

- `comdat$whosleft`: 没有被选中到委员会中的成员编号。
- `comdat$numabchosen`：到目前为止A和B被选中的人数。如果选出一个委员会，发现这个变量为正， 则可以基于下面的理由跳过选择剩下的委员会：

    - 如果它是2，那么A和B肯定在同一个委员会中；
    - 如果它是1，那么A和B肯定不在同一个委员会中。
- `comdat$countabsamecomm`:A和B出现在同一个委员会中的次数。

请编写代码尝试提高模拟的计算效率？Hint: 可以尝试你知道的任何方法，包括向量化运算，内存分配，并行运算，以及改变解决方案流程。

```{r}
choosecomm = function(comdat, comsize){
  committee = sample(comdat$whosleft, comsize)
  comdat$numabchosen = length(intersect(1:2, committee))
  if(comdat$numabchosen == 2)
    comdat$countabsamecomm = comdat$countabsamecomm + 1
  comdat$whosleft = setdiff(comdat$whosleft, committee)
  return(comdat)
}


sim = function(nreps){
  commdata = list()
  commdata$countabsamecomm = 0
  for(rep in 1:nreps){
    commdata$whosleft = 1:20
    commdata$numabchosen = 0
    commdata = choosecomm(commdata, 5)
    if(commdata$numabchosen > 0)next
    commdata = choosecomm(commdata, 4)
    if(commdata$numabchosen > 0)next
    commdata = choosecomm(commdata, 3)
  }
  print(commdata$countabsamecomm/nreps)
}

system.time({sim(1e6)})
```


2. 下面我们分别从均匀分布，正态分布，泊松分布，卡方分布中产生'N'个随机数，并把这4列随机数合并为一个数据框。
```{r}
N = 5e5
col1 <- runif (N, 0, 2)
col2 <- rnorm (N, 0, 2)
col3 <- rpois (N, 3)
col4 <- rchisq (N, 2)
df <- data.frame (col1, col2, col3, col4)
```

我们的任务是根据4列的和是否大于4，在数据框的第5列中记录"greater_than_4"或者"lesser_than_4"。下面是其中一种方式。请编写代码尝试提高模拟的计算效率？可以在作业答案中尝试多种方式，你的最小计算时间是多少？
```{r}
df2 = df
system.time({
  output = NULL
  for (i in 1:nrow(df)) { 
    if ((df[i, 'col1'] + df[i, 'col2'] + df[i, 'col3'] + df[i, 'col4']) > 4) { 
      output <- c(output, "greater_than_4")
    } else {
      output <- c(output,"lesser_than_4")
    }
  }
  df2$output = output
})

```

