---
title: "R语言雨课堂ch5 Data Frame"
author: "陈建杰"
date: "2024-10-10"
output: html_document
---

```{r setup, include=FALSE}
knitr::opts_chunk$set(echo = TRUE)
```

# R语言雨课堂ch5 Data Frame
第一题
在数据Hi2 raw中,去除1.所有包含NA的行,执行该操作之后,数据记为Hi2,数据Hi2的维度是什么?
```{r}
Hi2_raw =  read.csv("E:/桌面/r/雨课堂/雨课堂ch5/Hitters2.csv",row.names = 1)
Hi3_raw =  read.csv("E:/桌面/r/雨课堂/雨课堂ch5/Hitters3.csv",row.names = 1)
HI2 = na.omit(Hi2_raw)
dim(HI2)

```


第2题
在数据Hi3 raw中,去除所有包含NA的行,没有NA的数据记为Hi3。根据球员名字(数据的行名)合并数据Hi2和Hi3为Hi,Hi没有重复的行,数据Hi的维度是什么?
```{r}
HI3 = na.omit(Hi3_raw)
#合并
HI <- merge(HI2, HI3, by = "row.names", all = FALSE)
HI_1 = HI[HI$CRuns.y,]
dim(HI)
dim(HI_1)
```

3.分别计算联赛(League)为A和N的球员薪资(Salary)的平均值，哪组队员薪资平均值较高?
```{r}
avg_salary_A <- mean(HI[HI$League.x == "A", ]$Salary)
avg_salary_N <- mean(HI[HI$League.x == "N", ]$Salary)
avg_salary_A
avg_salary_N
```


```{r}
```

4计算数据Hi中,除了League,Division,NewLeague的所有列的最大值和最小值的差值,所有差值的中间值是什么?
```{r}
columns_to_calculate <- Hi[,!(names(Hi) %in% c("League.x", "League.y","Division.x", "Division.y","NewLeague"))]

# 计算每列的最大值和最小值的差值
differences <- sapply(columns_to_calculate, function(col) max(col) - min(col))
differences1 <- unique(differences)
# 计算所有差值的中间值
median_of_differences <- median(differences1)

# 输出结果
median_of_differences
differences1
```


5/计算数据Hi中,除了League,Division,NewLeague,Hi的所有列与Salary的Pearson相关系数,并把相关系数的绝对值按照从大到小排序,与Salary相关关系绝对值最大的两列是什么?(提示:可以查看函数cor()帮助文档)


```{r}
# 选择除了特定列之外的列
columns_to_calculate <- HI[,!(names(HI) %in% c("League.x", "League.y","Division.x", "Division.y","NewLeague"))]
numeric_columns <- sapply(columns_to_calculate, is.numeric)
columns_to_calculate <- columns_to_calculate[,numeric_columns]
# 计算与 Salary 的相关系数
correlations <- cor(columns_to_calculate, HI$Salary)


# 提取列名和相关系数到一个数据框
cor_df <- data.frame(column = names(columns_to_calculate), correlation = correlations)

# 按相关系数绝对值排序
sorted_cor_df <- cor_df[order(abs(cor_df$correlation), decreasing = TRUE),]

# 输出相关关系绝对值最大的两列
cat("与 Salary 相关关系绝对值最大的两列是", sorted_cor_df$column[1], "和", sorted_cor_df$column[2])
sorted_cor_df
```
6 计算数据Hi中,除了League,Division,NewLeague,Hi的所有列与Salary的Spearman相关系数,并把相关系数的绝对值按照从小到大排序,与Salary的Spearman相关关系绝对值最小的两列是什么?(提示:可以查看函数cor()帮助文档)
```{R}

```

7、对于数据Hi2 raw的列7.CRBI,使用如下规则填补缺失值:CRBI的缺失值都填补为该列去掉缺失值后的平均值。填补缺失值后,CRBI的中间值是什么?
```{R}

# 计算该列去掉缺失值后的平均值
mean_value <- mean(Hi2_raw$CRBI, na.rm = TRUE)

# 填补缺失值
Hi2_raw$CRBI[is.na(Hi2_raw$CRBI)] <- mean_value

# 计算填补后的中间值
median_value <- median(Hi2_raw$CRBI)

# 输出中间值
median_value
```

8.填补数据Hi2 raw的列Runs的缺失值,采用如下规则填补缺失值: 找到与Runs缺失值的队员的HmRun值最接近的10位队员(注:10位队员不包括HmRun中有缺失值的队员),然后使用该10位队员的Runs的平均值填补缺失值。缺失值是什么?

```{r}

# 找到 HmRun 中没有缺失值的队员
valid_indices <- which(!is.na(Hi2_raw$HmRun))

# 计算每个队员的 HmRun 与缺失值队员的 HmRun 的差值绝对值
diff_abs <- sapply(valid_indices, function(i) abs(Hi2_raw$HmRun[i] - Hi2_raw$HmRun[is.na(Hi2_raw$Runs)]))

# 找到差值绝对值最小的 10 个索引（如果不足 10 个，取全部）
sorted_indices <- valid_indices[order(diff_abs)[1:min(10, length(valid_indices))]]

# 计算这 10 个队员的 Runs 的平均值
mean_value <- mean(Hi2_raw$Runs[sorted_indices], na.rm = TRUE)

# 填补缺失值
Hi2_raw$Runs[is.na(Hi2_raw$Runs)] <- mean_value

# 输出填补后的结果
Hi2_raw




```
10.对于数据Hi2 raw的列League,使用如下规则填补缺失值:League的缺失值都填补为该列去掉缺失值后比例高的类。填补缺失值后,League的A的比例是多少?
```{R}
# 计算该列去掉缺失值后各值的比例
league_counts <- table(Hi2_raw$League[!is.na(Hi2_raw$League)])
total_valid <- sum(league_counts)
league_proportions <- league_counts / total_valid

# 找到比例高的类
dominant_league <- names(league_proportions)[which.max(league_proportions)]

# 填补缺失值
Hi2_raw$League[is.na(Hi2_raw$League)] <- dominant_league

# 计算填补后 A 的比例
new_league_counts <- table(Hi2_raw$League)
new_total <- sum(new_league_counts)
a_proportion <- new_league_counts["A"] / new_total

# 输出 A 的比例
a_proportion

```

