---
title: "第八章(随机数生成与模拟) -作业"
author: "你的名字(你的学号)"
documentclass: ctexart
output:
  pdf_document: default
  rticles::ctex:
    fig_caption: yes
    number_sections: yes
keywords:
- 中文
- R Markdown
geometry: left=2.5cm,right=2cm,top=3cm,bottom=2.5cm
---


```{r setup, include=FALSE}
knitr::opts_chunk$set(echo = TRUE)
```


## 练习题

1. 假设一个电子仪器的使用寿命服从一个指数分布$\mbox{exp}(\lambda)$，制造商想知道，如果他们测试𝑐个产品，至少𝑡个产品的使用寿命大于ℎ小时的概率是多少？设置$c=100,h=2,t=15,\lambda=1$。可以使用R自带函数`rexp()`。
```{r}
cc = 100  # c
h = 2     # h
tt = 15   # t
lambda = 1  
success = rep(0, 1000)
for(i in 1:1000) {
  success[i] = sum(rexp(cc, rate=lambda) > h) >= tt
}
mean(success)
```

2. 假设总体为$\{x_1,x_2,\ldots,x_n\}$，编程实现从该总体中**无放回**抽取样本$\{y_1,y_2,\ldots,y_k\}$($K\leq n$)。**不能**使用R自带的函数`sample()`，如果需要，可以使用R自带函数`runif()`。下面是一个可能的流程：

    - 初始集合为$\{3,2,20,5,6,100,99,80,7,17\}$
    - 还没有被抽取的元素的集合为初始集合
    - 已抽取元素集合为空集
    - 循环$5$次：
        - 从还没有被抽取的元素的集合中抽取一个元素
        - 把该元素抽取到的元素加入到已抽取元素集合
        - 把该元素从还没有被抽取的元素的集合中删除
        
```{r}
x = c(3,2,20,5,6,100,99,80,7,17)
y = c()
k = 5
for(i in 1:k){
    n = length(x)
    u = runif(1)
    j = 0
    while(TRUE){
       j = j+1
       if(u<(j/n)) break
    }
    y = c(y, x[j])
    x = x[-j]
}
x 
y
```

3. 随机变量$X$的分布律为
$$P(X=1)=0.1, P(X=2)=0.3, P(X=5)=0.6$$
    - 计算$X$的累积分布函数
    - 编程产生$X$的随机数(可以使用函数`runif()`)
    
    $X$的累积分布函数为
    $$
    F_X(x) = \begin{cases}0&x<1\\
    0.1 & 1\leq x<2\\
    0.4 & 2\leq x<5\\
    1 & 5\leq x
    \end{cases}
    $$
```{r}

discreteRandNum = function(N){
  Fx = c(0.1, 0.4, 1)
  xx = c(1,2,5)
  X = rep(NA, N)
  for(i in 1:N){
    u = runif(1)
    X[i] = xx[which(u<Fx)[1]]
  }
  X 
}

N = 1000
table(discreteRandNum(N))/N
```
    
4. 产生$\mbox{Poisson}(\lambda)$的随机数。尝试$\lambda=5$。注：**不能**使用R自带的函数`rpois()`，如果需要，可以使用R自带函数`runif()`

    泊松分布的分布律为
$P(X=x)=\frac{e^{-\lambda} \lambda^x}{x!}$。它的递归表达式为
$$
p(x+1)=\frac{\lambda}{x+1}p(x).
$$
```{r}
poissonRandNum = function(lambda){
  px = exp(-lambda)
  Fx = px
  x = 0
  u = runif(1)
  while(Fx < u){
    px = lambda*px/(x+1)
    x  = x+1
    Fx = Fx + px
  }
  return(x)
}

N = 1000
X = rep(NA, N)
for(i in 1:N)X[i] = poissonRandNum(5)

# 使用函数dpois()验证函数poissonRandNum()
a = table(X)/N
b = round(dpois(as.numeric(names(a)), lambda=5), digits=3)
plot(as.numeric(a), b,xlab="Prob", ylab="Prob from dpois")
lines(c(0,0.2),c(0,0.2),col="red",lwd=2)
```




5. 考虑连续随机变量$X$，它的概率密度函数为
$$
f_X(x)=\frac{\mbox{exp}(-x)}{(1+\mbox{exp}(-x))^2} \quad -\infty<x<\infty
$$
该分布被称为标准逻辑分布(standard logistic distribution). 请同学们使用逆变换法产生服从该分布的随机数。

随机变量$X$的累积分布函数为
$$
\begin{align}
F_X(x)&=&\int_{\infty}^x \frac{e^{-t}}{(1+e^{-t})^2} dt\\
&=& \frac{1}{1+e^{-x}}
\end{align}
$$
因此，令$u=\frac{1}{1+e^{-x}}$，可以得到，
$$
x = -\mbox{log}(\frac{1}{u}-1)
$$
```{r}
rStandardLogistic = function(N){
  u = runif(N)
  - log(1/u - 1)
}

rand = rStandardLogistic(10000)
hist(rand, freq=F, ylim=c(0, 0.4))
a = seq(-6, 6, length.out = 100)
lines(a, exp(-a)/(1+exp(-a))^2, col="red")
lines(a, dnorm(a), col="blue", lty=2)
```


6. 考虑gamma分布$\Gamma(\lambda, m)$，它的概率密度函数为
$$
f(x)=\lambda^m x^{m-1} e^{-\lambda x}/\Gamma(m) \quad x>0
$$
对于gamma分布，我们无法得到它的累积分布函数，以及累积分布函数的逆函数，因此我们无法使用逆变换法产生随机数。在这里，我们将使用拒绝法产生随机数。
我们可以让$h(x)$为指数分布$\mu e^{-\mu x},x>0$。

    指数分布的随机数很容易通过逆变换法得到，$-\mbox{log}(U)/\mu$，其中，$U\sim Uniform(0,1)$;
    
    在拒绝法中，我们需要计算$k$，
$$
k=\mbox{sup}_{x>0}\frac{f(x)}{h(x)}=\mbox{sup}_{x>0}\frac{\lambda^m x^{m-1} e^{(\mu-\lambda) x}}{\mu \Gamma(m)}
$$
从上式可以看到，当$m<1$或$\lambda \leq \mu$时，$k$将是无穷大。因此，在这里，我们假设$m>1$，且选择$\mu<\lambda$。
    接着，我们可以通过求上式的导数得到，当$x=(m-1)/(\lambda-\mu)$时，$k$值可以取到最大值
    $$
    k=\frac{\lambda^m(m-1)^{m-1}e^{-(m-1)}}{\mu(\lambda-\mu)^{m-1}\Gamma(m)}
    $$
    在这里，我们可以调节$\mu$的大小，改变$k$的值。我们希望$k$尽可能的小。通过上式可以看到，当$\mu(\lambda-\mu)^{m-1}$最大时，$k$最小。因此，我们通过求$\mu(\lambda-\mu)^{m-1}$的导数，得到当$\mu=\lambda/m$时， $k$最小。这时，$k=m^me^{-(m-1)}/\Gamma(m)$。
    请同学们编程产生服从gamma分布的随机数。尝试$\lambda=1, m=2$。注：$\Gamma(m)$可以通过函数`gamma(m)`计算。
    
```{r}
expRandNum = function(mu){
  u = runif(1)
  -log(u)/mu
}

gammaRandNum = function(lambda, m){
  mu = lambda/m
  f = function(x)lambda^m*x^(m-1)*exp(-lambda*x)/gamma(m)
  h = function(x)mu*exp(-mu*x)
  k = m^m*exp(-(m-1))/gamma(m)
  while(TRUE){
    x = expRandNum(mu)
    u = runif(1)
    if(u < f(x)/(h(x)*k))return(x)
  }
}

N = 10000
g = rep(0, N)
for(i in 1:N)g[i] = gammaRandNum(1, 2)
hist(g, breaks = 20, freq=F, xlab="x", ylab="pdf f(x)", main="")
x = seq(0, max(g), .1)
lines(x, dgamma(x, 2, 1), col="red", lwd=2)

```

7. 中心极限定理：当$X_1,X_2,\ldots,X_n$独立同分布，且$E(X)=\frac{1}{n}\mu$，
$Var(X)<\infty$时，定义$\bar{X}=\frac{1}{n}\sum_{i=1}^n X_i$，
$\frac{\sqrt{n}(\bar{X}-\mu)}{\sigma}$近似服从标准正态分布。因此，根据中心极限定理，我们可以产生服从标准正态分布的随机数。例如，我们可以让$X_i\sim \mbox{Uniform}(0,1),i=1,\ldots,n$,$n$是一个较大的数。这时$EX=0.5,Var(X)=1/12$。

    - 请根据中心极限定理编程产生服从标准正态分布的随机数。
    - 并产生服从正态分布$N(30,4)$的随机数。

```{r}
# 产生服从标准正态分布的随机数
normRandNum = function(n){
  sqrt(n)*(mean(runif(n)) - 0.5)/sqrt(1/12)
}

N = 10000
normNum = rep(0, N)
for(i in 1:N)normNum[i] = normRandNum(100)
hist(normNum, breaks = 20, freq=F, xlab="x", ylab="pdf f(x)", main="pdf of N(0, 1)")
x = seq(-max(abs(normNum)), max(abs(normNum)), .1)
lines(x, dnorm(x), col="red", lwd=2)


# 产生服从正态分布$N(30,2)$的随机数

GnormRandNum = function(mu, sigma, n=100){
  normRandNum(n)*sigma + mu
}

N = 10000
normNum = rep(0, N)
for(i in 1:N)normNum[i] = GnormRandNum(30, 2)
hist(normNum, breaks = 20, freq=F, xlab="x", ylab="pdf f(x)", main="pdf of N(30, 4)")
x = seq(-max(abs(normNum)), max(abs(normNum)), .1)
lines(x, dnorm(x, 30, 2), col="red", lwd=2)
```

8. 假设$X$和$Y$都是服从标准正态分布的随机变量，求$E[\mbox{max}(X,Y)]$。
```{r}
N = 10000
max_N = rep(0, N)
for(i in 1:N){
   u = rnorm(2)
   max_N[i] = max(u)
}
mean(max_N)
```

9. 蒙提霍尔问题：假如你参与一个有主持人的游戏，你会看见三扇关闭了的门，其中一扇的后面有一辆汽车，另外2扇门后面各是一只山羊，你看不见门后面的情况，但主持人知道一切。你被主持人要求在三扇门中选择一扇，但不能打开，在你选定之后主持人开启了另一扇后面有山羊的门，然后你可以坚持原来选定的门，也可以改主意重新选择。问题是：改与不改对选中汽车的概率有影响吗？请使用模拟实验的方法回答该问题。

```{r}
N = 10000
change = rep(0, N)   # 改变选择的结果
NOTchange = rep(0, N) # 不改变选择的结果
for(i in 1:N){
  car_position = sample(1:3, 1)
  first_choice = sample(1:3, 1)
  if(car_position==first_choice){
    host_open = sample(setdiff(1:3, car_position), 1)
    change[i] = 0
    NOTchange[i] = 1
  }else{
    host_open = setdiff(1:3, c(car_position, first_choice))
    change[i] = 1
    NOTchange[i] = 0
  }
}
mean(change)
mean(NOTchange)
```


