---
title: "第六章-作业"
author: "你的名字(你的学号)"
output: html_document
---

```{r setup, include=FALSE}
knitr::opts_chunk$set(echo = TRUE)
```

## 练习题
1. 自定义两个函数，`tmpFn1`和`tmpFn2`，这两个函数的参数都是一个向量`xVec`，$\mbox{xVec}=(x_1,x_2,\ldots,x_n)$。

- `tmpFn1(xVec)`返回的结果为向量$(x_1,x_2^2,\ldots,x_n^n)$；
- `tmpFn2(xVec)`返回的结果为向量$(x_1,x_2^2/2,\ldots,x_n^n/n)$。

```{r}
xVec = c(3,2,1,4,5)

```


2. 自定义函数，`tmpFn3`,该函数有两个参数，第一个参数`x`为一个数字，第二参数`n`为一个正整数，`tmpFn3(x, n)`的返回值为
$$
1+\frac{x}{1}+\frac{x^2}{2}+\frac{x^3}{3}+\cdots+\frac{x^n}{n}
$$
```{r}
x = 2; n=10

```

3. 自定义函数`tmpFn(xVec)`，参数`xVec`为一个向量$\mbox{xVec}=(x_1,x_2,\ldots,x_n)$，函数`tempFn(xVec)`的返回值为一个移动平均值：
 $$\frac{x_1+x_2+x_3}{3},\frac{x_2+x_3+x_4}{3},\ldots,\frac{x_{n-2}+x_{n-1}+x_n}{3}.$$
 
   并尝试运行`tmpFn(c(1:5,6:1))`。
```{r}

```
 
 
 4. 考虑函数
 $$
\begin{equation}
f(x)=\left\{
\begin{array}{rcl}
x^2+2x+3 & & {x<0}\\
x+3 & & {0 \leq x < 2}\\
x^2+4x-7 & & {2 \leq x}\\
\end{array} \right.
\end{equation}
 $$
 自定义函数`tmpFn()`，其参数为一个向量`xVec`。函数`tmpFn()`的返回值是一个向量，为向量`xVec`的每一个元素代入$f(x)$的结果。
 尝试运行`tmpFn(c(-3, 1, 4))`。
```{r}

```
 
 
 5. 自定义一个函数，该函数的参数是一个矩阵；在函数内部，把参数矩阵的所有奇数加倍，然后返回变换后的矩阵。例如，输入矩阵为
```{r}
x = matrix(c(1,5,-2,1,2,-1,3,6,-3), 3, 3)
x
```
变换为
```{r}
x = matrix(c(2,10,-2,2,2,-2,6,6,-6), 3, 3)
x
```

```{r}

```


 6. 自定义一个函数，该函数有两个参数,`n`和`k`，``n`为正整数，`k`为实数。函数的返回值为一个$n\times n$的矩阵。尝试运行`generate_mat(5, 0.4)`。
 
 $$
 \left[\begin{matrix}
 k&1&0&0&\cdots&0&0\\
 1&k&1&0&\cdots&0&0\\
 0&1&k&1&\cdots&0&0\\
 0&0&1&k&\cdots&0&0\\
\cdots &\cdots&\cdots&\cdots&\cdots&\cdots&\cdots\\
0&0&0&0&\cdots&k&1\\
0&0&0&0&\cdots&1&k\\
 \end{matrix}\right]
 $$
 
```{r}

```
 
7. 如果$\alpha$表示一个角度($\alpha$为正的实数)，

- 如果$0\leq\alpha<90$，那么该角度在第一象限；
- 如果$90\leq\alpha<180$，那么该角度在第二象限；
- 如果$180\leq\alpha<270$，那么该角度在第三象限；
- 如果$270\leq\alpha<3600$，那么该角度在第四象限；
- 如果$360\leq\alpha<450$，那么该角度在第一象限；
- 等等。。。

自定义一个函数，该函数的输入值为`alpha`表示角度，输出为该角度所处象限。尝试`alpha=50, 200, 420`。
```{r}

```


8. 向量$x_1,\ldots,x_n$的$k$滞后样本自相关定义为：
$$
r_k=\frac{\sum_{i=k+1}^n(x_i-\bar{x})(x_{i-k}-\bar{x})}{\sum_{i=1}^n(x_i-\bar{x})^2}
$$
如果$k=1$，那么
$$
r_1=\frac{\sum_{i=2}^n(x_i-\bar{x})(x_{i-1}-\bar{x})}{\sum_{i=1}^n(x_i-\bar{x})^2}=\frac{(x_2-\bar{x})(x_1-\bar{x})+\cdots+(x_n-\bar{x})(x_{n-1}-\bar{x})}{\sum_{i=1}^n(x_i-\bar{x})^2}
$$

- 自定义一个函数，该函数的参数为一个向量`xVec`，函数的返回值为$r_1$和$r_2$。
```{r}
xVec=seq(2,56,3)


```

- 自定义一个函数，该函数的参数为向量`xVec`和整数`k`($1\leq k<n$，$n$为`xVec`的长度。)，函数的返回值为一个向量$r_0=1,r_1,\ldots,r_k$。
 
```{r}

```
 
 
 